# 请教陈版：关于有限合伙企业架构能否实现项目公司前期表外运行的目的？

提问人：chenyiwei 时间：2014-08-29 00:42:30
个人理解，在该架构下，各项目公司自成立起即应当纳入B的合并报表范围的可能性很大，该基金也不应被视作投资性主体。 1 、由于“A实际上是个财务投资者，每年有固定收益”，因此“合伙协议约定重要事务须经合伙各方一致同意方可进行”所授予A的否决权更多地属于保护性权利而不是实质性权利，项目公司运作中的绝大部分可变回报的风险和收益归属于B，B也可以凭借其持有的劣后级权益份额和对GP的控制主导基金和项目公司的相关活动，并利用该权力影响其自身的可变回报，从而取得对基金和项目公司的控制权，需要将其纳入合并报表范围。 2 、该基金虽然引入了外部优先级LP的债务性融资，但其经营内容被事先设定，属于B控制的结构化主体，其存在的主要意义在于使B能够从项目的运作中获取利益和承担风险，而不是仅仅通过资本增值和投资收益的方式为其投资方获取回报；同时主要投资者是该基金的关联方，其联营企业享有优先购买权等，与投资性主体的定义和特征均不相符，不适用准则对投资性主体编制合并报表的豁免规定。

回答人：chenyiwei
个人理解，在该架构下，各项目公司自成立起即应当纳入B的合并报表范围的可能性很大，该基金也不应被视作投资性主体。 1 、由于“A实际上是个财务投资者，每年有固定收益”，因此“合伙协议约定重要事务须经合伙各方一致同意方可进行”所授予A的否决权更多地属于保护性权利而不是实质性权利，项目公司运作中的绝大部分可变回报的风险和收益归属于B，B也可以凭借其持有的劣后级权益份额和对GP的控制主导基金和项目公司的相关活动，并利用该权力影响其自身的可变回报，从而取得对基金和项目公司的控制权，需要将其纳入合并报表范围。 2 、该基金虽然引入了外部优先级LP的债务性融资，但其经营内容被事先设定，属于B控制的结构化主体，其存在的主要意义在于使B能够从项目的运作中获取利益和承担风险，而不是仅仅通过资本增值和投资收益的方式为其投资方获取回报；同时主要投资者是该基金的关联方，其联营企业享有优先购买权等，与投资性主体的定义和特征均不相符，不适用准则对投资性主体编制合并报表的豁免规定。

提问人：ceilinyu 时间：2014-08-29 09:50:52
个人意见： 1 、鉴于C仅是B的合营企业，也就是说B并不能控制C，C有独立的财务与经营决策权，虽然B提供担保，但若确实无法控制C的前提下且B收取的投资收益不足以达到显著水平（30%以上），该结构有可以实现表外融资。 2 、当然鉴于案例描述，可能B对C提供担保，指定用途为对基金投资项目进行回购或提供流动性支持，则B实质上控制基金，因此不能被排除在合并范围之外 仅与陈版探讨

回答人：chenyiwei
从主帖情况看，虽然C（合营企业）承诺回购，但最终项目公司的股权还是会回到B的，也就是C很可能只是起到过桥作用，具体要看相应的条款。但无论如何，在实际发生回购之前，由于A是固定收益的财务投资者，B很可能控制